臺灣高等法院刑事裁定
109年度聲字第2524號
聲  請  人  臺灣高等檢察署檢察官
受  刑  人  葉建雄



上列聲請人因受刑人數罪併罰有二裁判以上，聲請定其應執行之
刑（聲請案號：臺灣高等檢察署109年度執聲字第1131號），本
院裁定如下：          
    主  文
葉建雄犯如附表所示各罪所處之刑，應執行有期徒刑拾年捌月。
    理  由
一、聲請意旨略以：受刑人葉建雄因違反毒品危害防制條例等數
    罪，先後經判決確定如附表，應依刑法第50條第1項第1款、
    第2項、第53條、第51條第5款規定，定其應執行之刑，爰依
    刑事訴訟法第477條第1項之規定聲請裁定等語。
二、裁判確定前犯數罪者，併合處罰之；數罪併罰，有二裁判以
    上者，依刑法第51條之規定，定其應執行之刑，刑法第50條
    第1項前段、第53條分別定有明文。又數罪併罰之數刑罰有
    部分縱已執行完畢，於嗣後與他罪合併定執行刑，乃由檢察
    官換發執行指揮書執行應執行刑時，其前已執行之有期徒刑
    部分，應予扣除而已，此種情形仍符合數罪併罰要件（最高
    法院104年度台抗字第907號裁定意旨參照）。
三、經查，受刑人因犯如附表所示之罪，先後經如附表所示法院
    判處如附表所示之刑，均經分別確定在案，有各該案號判決
    書附卷可憑。而受刑人所犯如附表編號1至5所示之罪為得易
    科罰金之罪，如附表編號6至23所示之罪為不得易科罰金之
    罪，有刑法第50條第1項但書第1款規定之情形。茲檢察官依
    受刑人請求（見本院卷第17頁），以本院為最後事實審法院
    ，聲請定其應執行之刑，本院認聲請為正當，並審酌受刑人
    所犯如附表編號1至5所示之罪所處之刑，曾經臺灣基隆地方
    法院以109年度聲字第182號裁定定其應執行之刑為有期徒刑
    8月；如附表編號6至23所示之罪，經臺灣基隆地方法院以10
    8年度訴字第69號判決定其應執行刑有期徒刑10年6月，再經
    本院及最高法院分別以108年度上訴字第3122號、109年度台
    上字第2223號判決上訴駁回而確定；兼衡受刑人犯罪之態樣
    分別為施用第二級毒品罪（2罪）、幫助施用第二級毒品罪
    （3罪）、販賣第一級毒品罪（1罪）、販賣第二級毒品罪（
    11罪）、轉讓禁藥罪（6罪），以及犯罪情節、所犯數罪整
    體之非難評價等情，定其應執行之刑。
據上論斷，應依刑事訴訟法第477條，刑法第50條第2項、第53條
、第51條第5款，裁定如主文。　　
中　　華　　民　　國　　109 　年　　6 　　月　　30　　日
                  刑事第三庭    審判長法　官  張惠立
                                      法　官  廖怡貞
                                      法　官  張江澤
以上正本證明與原本無異。
如不服本裁定，應於收受送達後五日內向本院提出抗告狀。
                                      書記官  林明慧
中　　華　　民　　國　　109 　年　　7 　　月　　2 　　日

附表：
編      號  1 2 3 罪      名  施用第二級毒品罪 幫助施用第二級毒品罪 幫助施用第二級毒品罪 宣  告  刑    有期徒刑2月   有期徒刑3月   有期徒刑3月 犯 罪 日 期     107.10.18 106年10月間某日 106年12月間某日 偵查機關案號  基隆地檢107年度毒偵字第2388號 基隆地檢108年度偵字第807號 基隆地檢108年度偵字第807號  最後事實  審 法  院     基隆地院     基隆地院     基隆地院  案  號 108年度基簡字第528號 108年度訴字第169號 108年度訴字第169號  判  決日  期    108.05.06    108.05.16    108.05.16  確  定判  決 法  院     基隆地院     基隆地院     基隆地院  案  號 108年度基簡字第528號 108年度訴字第169號 108年度訴字第169號  判決確定日期    108.06.04    108.06.10    108.06.10 備        註  編號1至5經定應執行刑有期徒刑8月（已執行）。   

4 5 6 7 幫助施用第二級毒品罪 施用第二級毒品罪 販賣第二級毒品罪 販賣第一級毒品罪   有期徒刑3月   有期徒刑2月 有期徒刑3年10月   有期徒刑8年    107.02.15    107.03.26    107.04.13    107.04.17 基隆地檢108年度偵字第807號 基隆地檢108年度撤緩毒偵字第69號 基隆地檢107年度偵字第5969號、108年度偵字第131號、第403號 基隆地檢107年度偵字第5969號、108年度偵字第131號、第403號     基隆地院     基隆地院       本院       本院 108年度訴字第169號 108年度基簡字第481號 108年度上訴字第3122號 108年度上訴字第3122號    108.05.16    108.06.26    109.01.02    109.01.02     基隆地院     基隆地院     最高法院     最高法院 108年度訴字第169號 108年度基簡字第481號 109年度台上字第2223號 109年度台上字第2223號    108.06.10    108.07.15    109.05.14    109.05.14 編號1至5經定應執行刑有期徒刑8月（已執行）。  編號6至23經定應執行刑有期徒刑10年6月。  

8 9 10 11 販賣第二級毒品罪 販賣第二級毒品罪 販賣第二級毒品罪 販賣第二級毒品罪 有期徒刑3年10月 有期徒刑3年10月  有期徒刑1年5月  有期徒刑1年5月    107.04.20    107.04.22    107.09.05    107.09.08 基隆地檢107年度偵字第5969號、108年度偵字第131號、第403號 基隆地檢107年度偵字第5969號、108年度偵字第131號、第403號 基隆地檢107年度偵字第5969號、108年度偵字第131號、第403號 基隆地檢107年度偵字第5969號、108年度偵字第131號、第403號       本院       本院       本院       本院 108年度上訴字第3122號 108年度上訴字第3122號 108年度上訴字第3122號 108年度上訴字第3122號    109.01.02    109.01.02    109.01.02    109.01.02     最高法院     最高法院     最高法院     最高法院 109年度台上字第2223號 109年度台上字第2223號 109年度台上字第2223號 109年度台上字第2223號    109.05.14    109.05.14    109.05.14    109.05.14 編號6至23經定應執行刑有期徒刑10年6月。    

12 13 14 15    轉讓禁藥罪 販賣第二級毒品罪 販賣第二級毒品罪 販賣第二級毒品罪   有期徒刑8月  有期徒刑1年6月  有期徒刑1年5月  有期徒刑1年5月    107.09.09 107.09.07、107.09.10    107.09.12    107.09.13 基隆地檢107年度偵字第5969號、108年度偵字第131號、第403號 基隆地檢107年度偵字第5969號、108年度偵字第131號、第403號 基隆地檢107年度偵字第5969號、108年度偵字第131號、第403號 基隆地檢107年度偵字第5969號、108年度偵字第131號、第403號       本院       本院       本院       本院 108年度上訴字第3122號 108年度上訴字第3122號 108年度上訴字第3122號 108年度上訴字第3122號    109.01.02    109.01.02    109.01.02    109.01.02     最高法院     最高法院     最高法院     最高法院 109年度台上字第2223號 109年度台上字第2223號 109年度台上字第2223號 109年度台上字第2223號    109.05.14    109.05.14    109.05.14    109.05.14 編號6至23經定應執行刑有期徒刑10年6月。    

16 17 18 19 販賣第二級毒品罪 販賣第二級毒品罪 販賣第二級毒品罪    轉讓禁藥罪  有期徒刑1年5月  有期徒刑1年5月  有期徒刑1年5月   有期徒刑7月    107.09.15    107.09.19    107.09.25  107年8月底某日 基隆地檢107年度偵字第5969號、108年度偵字第131號、第403號 基隆地檢107年度偵字第5969號、108年度偵字第131號、第403號 基隆地檢107年度偵字第5969號、108年度偵字第131號、第403號 基隆地檢107年度偵字第5969號、108年度偵字第131號、第403號       本院       本院       本院       本院 108年度上訴字第3122號 108年度上訴字第3122號 108年度上訴字第3122號 108年度上訴字第3122號    109.01.02    109.01.02    109.01.02    109.01.02     最高法院     最高法院     最高法院     最高法院 109年度台上字第2223號 109年度台上字第2223號 109年度台上字第2223號 109年度台上字第2223號    109.05.14    109.05.14    109.05.14    109.05.14 編號6至23經定應執行刑有期徒刑10年6月。    

20 21 22 23    轉讓禁藥罪    轉讓禁藥罪    轉讓禁藥罪    轉讓禁藥罪   有期徒刑7月   有期徒刑7月    有期徒刑7月   有期徒刑7月 107年9月中旬某日 107年9月底某日 107年10月上旬某日    107.10.18 基隆地檢107年度偵字第5969號、108年度偵字第131號、第403號 基隆地檢107年度偵字第5969號、108年度偵字第131號、第403號 基隆地檢107年度偵字第5969號、108年度偵字第131號、第403號 基隆地檢107年度偵字第5969號、108年度偵字第131號、第403號       本院       本院       本院       本院 108年度上訴字第3122號 108年度上訴字第3122號 108年度上訴字第3122號 108年度上訴字第3122號    109.01.02    109.01.02    109.01.02    109.01.02     最高法院     最高法院     最高法院     最高法院 109年度台上字第2223號 109年度台上字第2223號 109年度台上字第2223號 109年度台上字第2223號    109.05.14    109.05.14    109.05.14    109.05.14 編號6至23經定應執行刑有期徒刑10年6月。